【裁判字號】    99,交易,50
【裁判日期】    990608
【裁判案由】    過失傷害
【裁判全文】
臺灣苗栗地方法院刑事判決              99年度交易字第50號
公  訴  人  臺灣苗栗地方法院檢察署檢察官
被      告  乙○○
上列被告因過失傷害案件，經檢察官提起公訴（98年度偵字第56
18號），本院依簡式審判程序判決如下：
    主  文
乙○○因過失傷害人，處有期徒刑肆月，如易科罰金，以新台幣
壹仟元折算壹日。
    犯罪事實及理由
一、犯罪事實：
（一）乙○○於民國98年5 月13日晚上9 時17、18分許，駕駛1
      輛新購買同日剛交車之車號2K─9719號自用小貨車，從其
      苗栗縣通霄鎮南和里5 鄰南和59號住處出發，準備前往苗
      栗縣通霄鎮市區之汽車修護廠保養，並沿苗栗縣通霄鎮○
      ○○○ 縣道由南往北方向行駛，同日晚上9 時25分許，途經
      苗栗縣通霄鎮城南里10鄰城南123 號前（速限50公里），
      原應注意行車速度，依速限標誌或標線之規定，無速限標
      誌或標線者，行車時速不得超過50公里；汽車行駛時，駕
      駛人應注意車前狀況，並隨時採取必要之安全措施，以避
      免肇生事故，危及他人之安全，而依當時天候陰，夜間有
      照明，路面乾燥，無缺陷，亦無障礙物，視距良好等情形
      ，並能注意，竟疏未注意及此，仍以時速70多公里之車速
      超速行駛，復未注意車前狀況。適有71歲老婦人甲○○○
      ，在該處違規由西向東欲橫越劃有分向限制線之道路時，
      亦疏未注意左右有無來車，即貿然穿越該道路，乙○○在
      距甲○○○約5 公尺處，始發現前方有人，急踩剎車，並
      將方向盤往右打轉，惟仍因車速過快閃避不及，其所駕駛
      自用小貨車左側後照鏡，擦撞甲○○○，甲○○○倒地後
      ，因此受有骨盆粉碎性骨折合併腸骨靜脈出血、左足第4
      、5 蹠骨骨折等普通傷害。至乙○○於車禍發生後，在警
      方抵達現場尚未得知何人係肇事者之前，當場向警方表明
      其係肇事者而自首，並願意接受裁判。
（二）案經甲○○○訴由苗栗縣警察局通霄分局報請台灣苗栗地
      方法院檢察署檢察官偵查起訴。
二、證據名稱：
（一）被告乙○○於警詢時及偵、審中之自白。
（二）被害人甲○○○於警詢時及檢察官偵查中之指訴。
（三）通霄光田醫院診斷證明書1紙。
（四）行政院國軍退除役官兵輔導委員會台中榮民總醫院診斷證
      明書1紙。
（五）道路交通事故現場圖、道路交通事故調查報告表（一）（
      二）。
（六）現場照片18張。
（七）車籍查詢─基本資料查詢結果畫面1紙。
（八）台灣省竹苗區車輛行車事故鑑定委員會98年12月28日竹苗
      鑑980674字第0985303660號函附鑑定意見書1份。
（九）苗栗縣警察局道路交通事故肇事人自首情形紀錄表1紙。
（十）台灣省車輛行車事故覆議鑑定委員會99年5 月3 日覆議字
      第0996201571號函1份。
（十一）臺灣高等法院被告前案紀錄表、臺灣苗栗地方法院檢察
        署刑案資料查註紀錄表。
三、量刑理由：
    核被告乙○○所為，係犯刑法第284 條第1 項前段普通過失
    傷害罪。被告乙○○於車禍發生後，在警方抵達現場處理交
    通事故，尚未得知何人係肇事者前，向警方表明其係肇事者
    並願意接受裁判，符合自首之要件，依刑法第62條前段之規
    定，減輕其刑。爰審酌被告乙○○對此次車禍之發生，與被
    害人應同負肇事責任，自車禍發生後迄今已逾1 年，仍未與
    被害人成立民事和解，顯然其無解決後續賠償之誠意，雖其
    犯後能坦白承認，節省有限之司法資源，然以被害人所受傷
    勢不輕，及精神所受痛苦未能撫平等一切情狀，量處被告如
    主文所示之刑，並諭知易科罰金之折算標準。
四、應適用之法條：
（一）刑事訴訟法第273 條之1 第1 項、第299 條第1 項前段、
      第310 條之2、第454條第1項。
（二）刑法第284 條第1 項前段、第62條前段、第41條第1 項前
      段。
（三）刑法施行法第1條之1。
五、本判決係依刑事訴訟法第310 條之2 、第454 條第1 項製作
    ，依法僅記載當事人欄、主文、犯罪事實、證據名稱以及應
    適用之法條，其中犯罪事實部分，依同法第308 條之修正立
    法理由，亦僅記載犯罪構成要件事實，關於刑罰加重事由（
    含累犯在內）免予記載（法院辦理刑事訴訟案件應行注意事
    項第144 點參照），但仍於主文予以表明，並於應適用之法
    條欄予以引用。如不服本判決，應於判決送達之日起10日內
    ，向本院提起上訴。
本案經檢察官林俊杰到庭執行職務。
中    華    民    國    99    年    6     月    8     日
                  刑事第三庭    法  官  柳章峰
以上正本證明與原本無異。
如不服本判決應於收受判決後10日內向本院提出上訴書狀，並應
應敘述具體理由。其未敘述上訴理由者，應於上訴期間屆滿後20
日內向本院補提理由書( 均須按他造當事人之人數附繕本) 「切
勿逕送上級法院」。告訴人或被害人如對本判決不服者，應具備
理由請求檢察官上訴，其上訴期間之計算係以檢察官收受判決正
本之日期為準。
                                書記官  陳采瑜
中    華    民    國    99    年    6     月    8     日
附記論罪之法條全文：
刑法第284條（過失傷害罪）
因過失傷害人者，處6 月以下有期徒刑、拘役或5 百元以下罰金
，致重傷者，處1 年以下有期徒刑、拘役或5 百元以下罰金。
從事業務之人，因業務上之過失傷害人者，處1 年以下有期徒刑
、拘役或1 千元以下罰金，致重傷者，處3 年以下有期徒刑、拘
役或2 千元以下罰金。

司法院資訊處製作；財團法人民間司法改革基金會備份。
